CURRÍCULUM VITAE

MIGUEL ÁNGEL RUBIO HOSKINS

INGENIERA INFORMÁTICA CON MENCIÓN EN CIENCIA DE DATOS INSTITUTO PROFESIONAL DUOC UC

Ingeniero en Informática con mención en Ciencia de Datos, especializado en diseñar, desarrollar e implementar soluciones tecnológicas innovadoras. Capaz de resolver problemas complejos utilizando estándares y metodologías actuales, con afinidad a la ciencia de datos y big data. Comprometido con la ética profesional y el aprendizaje continuo, comunicación eficaz con habilidades blandas. Con una formación centrada en las personas y una visión cristiana, contribuye al bien común de la sociedad..

EXPERIENCIA LABORAL

Encargado de WebPage en Intergrade

Enero 2021 - Enero 2022

Empresa Intergrade | Encargado de WebPage

- Encargado de Desarrollo y Gestión de Plataforma web
 - Creación de Diseño o prototipo de interfaz.
 - Desarrollo Frontend web page de la empresa.
 - Colaboración con equipo SEO.
- o Asistente TI y gerencia comercial en Intergrade

Enero 2021 - Enero 2022

Empresa Intergrade | Asistente de gerencia comercial

- Análisis y Evaluación de Competencias de CRM para Selección Optimal
 - Análisis de competencias de CRM para determinar la mejor opción.
- Implementación y Configuración Exitosa de Sistemas CRM para Mejora de Procesos Comerciales
 - Implementación y configuración exitosa de sistemas CRM para optimizar procesos comerciales.
 - Colaboración con equipo comercial, asegurando una adopción fluida y efectiva del CRM.
 - Gestión de la exportación e importación de datos de clientes en plataformas CRM, asegurando integridad y eficiencia operativa.
- Captación clientes potenciales.
 - Mejora de efectividad para las ventas mediante estrategias basadas en CRM.
- Desarrollador Frotend

Enero 2020 - Diciembre 2020

Agencia York | Desarrollador Web Page.

- Contribuir al diseño de páginas web y tiendas online, atractivas y funcionales (E-commerce, Wordpress, html & css).
 - Análisis de competencias de CRM para determinar la mejor opción.
- Implementación y Configuración Exitosa de Sistemas CRM para Mejora de Procesos Comerciales
 - Implementación y configuración exitosa de sistemas CRM para optimizar procesos comerciales.
 - Colaboración con equipo comercial, asegurando una adopción fluida y efectiva del CRM.
 - Gestión de la exportación e importación de datos de clientes en plataformas CRM, asegurando integridad y eficiencia operativa.

DOMINIO DE IDIOMAS

- o Inglés (Intermedio Alto).
- Español (lengua nativa).

HERRAMIENTAS / PLATAFORMAS

- o Microsoft Office: Excel, PPT, Word.
- o Business Intelligence: Power BI, Tableau, Visual Studio Comunity.
- o Comunicación: Slack, Microsoft Teams, Zoom.
- o Lenguajes de Programación: HTML, CSS, PHYTON.
- o Librerías / Frameworks: Pandas, TensorFlow, Keras, Scikit-Learn, Django Framework,
- o Herramientas / Plataformas: Git, Bootstrap, WordPress, E-commerce .
- o Base de Datos: SQL, MySQL, PostgreSQL.

INTERESES / CONOCIMIENTOS TÉCNICOS.

- o Machine Learning: Regresión, Clasificación, Clustering.
- o Deep Learning: Redes Neuronales Convolucionales (CNN), Redes Neuronales Recurrentes (RNN).
- o Cloud, Bigdata.
- o Desarrollo Web, Django FrameWork.

FORMACIÓN ACADÉMICA

o Instituto Profesional Duoc UC 2023-2024

Ingeniería Informática

o Instituto Profesional Duoc UC 2018-2021

Analista Programador Computacional

o Enseñanza Media 2014

Colegio Pumahue, Peñalolén, Santiago, Chile.

PROYECTOS ACADÉMICOS

o Predicción de precios de viviendas

Agosto 2023 - Diciembre 2023

 Se creó un modelo de machine learning usando regresión lineal y árboles de decisión para predecir precios de viviendas. Se realizó un análisis exploratorio de datos para identificar patrones y tendencias, implementando técnicas de limpieza y preprocesamiento con Python, pandas, scikit-learn y Jupyter Notebook para mejorar la precisión del modelo.

Análisis de clientes del Banco Monopoly

Marzo 2023 - Junio 2023

 Se analizó la base de datos del banco Monopoly para detectar patrones de comportamiento y estrategias de marketing. Se extrajeron, transformaron y limpiaron 5,112 registros. Se aplicaron técnicas de machine learning como clustering y clasificación con Python, pandas, NumPy, scikit-learn, Matplotlib y Seaborn. Se elaboró un informe con patrones detectados y recomendaciones estratégicas basadas en los segmentos de clientes.

o Clasificación imagenes de ropa de moda

Marzo 2024 - Junio 2024

 Creación de un modelo de deep learning utilizando una red neuronal convolucional (CNN) para clasificar la moda con sus etiquetas correspondientes. Se realizó la implementación y configuración de hiper parámetros para optimizar el rendimiento del modelo, utilizando la base de datos MNIST para entrenar y evaluar el modelo se usaron herramientas como Tensor Flow y Keras.

o Proyecto Web con Django Framework

Julio 2024 - Septiembre 2024

- Creación de un software de reclutamiento para empresas con base de datos.

INFORMACIÓN ADICIONAL

- Cursos Curso Django Udemy.
- Curso Oracle PL/SQL Udemy.
- Curso Oracle SQL Udemy.
- Curso de desarrollo web con HTML, CSS Y JS Udemy
- Curso Desarrollo web con Wordpress Udemy.
- Master CSS: Responsive, Flexbox and Grid Udemy.
- Python 3: Análisis y visualización de datos Udemy.

CONTACTO

Teléfono (CAN): + (569) 86083149

Correo electrónico: mig.rubio@duocuc.cl & miguel.rubio.hoskins@gmail.com

o Fecha de nacimiento: 19 de octubre 1995 (Santiago, Chile)

o **Nacionalidad**: Chilena

RECOMENDACIONES

o Argenis Avendaño: +56 9 8502 4530 • Betty Vera: +56 9 9222 0401